臺灣苗栗地方法院民事判決
                                     108年度訴字第334號
原      告  黃義杰  

訴訟代理人  路春鴻律師
            黃仁田  

被      告  黃欽榮等186人詳如附表一所示
上列當事人間請求分割共有物事件，經本院於民國110 年11月
26日言詞辯論終結，判決如下：
    主  文
一、被告林湘紜等如附表一所示編號17-102、171-173、175-177
    等92人應就其被繼承人林裕興所有坐落苗栗縣○○市○○段000
    地號土地，應有部分1368分之456辦理繼承登記。
二、被告林劉春梓等如附表一所示編號000-000號等39人應就其
    被繼承人林錦松所有坐落苗栗縣○○市○○段000地號土       
 地，應有部分1368分之10辦理繼承登記。
三、被告林徐鳳嬌等如附表一所示編號103-124、181-186等28人
    應就其被繼承人林錦雲所有坐落苗栗縣○○市○○段000地號土
    地，應有部分1368分之5辦理繼承登記。
四、被告陳金枝應就其被繼承人林錦添所有坐落苗栗縣○○市○○段
    000地號土地，應有部分1368分之10辦理繼承登記。
五、被告日爵檉等如附表一所示編號166-168等日爵檉、日瓊羽
    、日瑜晴3人應就其被繼承人日林彩妹所有坐落苗栗縣○○市○
    ○段000地號土地，應有部分9576分之5辦理繼承登記。
六、被告張裕爐等如附表一編號000-000號所示張裕爐、張惠雅2
    人應就其被繼承人王瑞宜所有坐落苗栗縣○○市○○段000地號
    土地，應有部分1596分之1辦理繼承登記。
七、被告蔡煌清等如附表一編號000-000號所示蔡煌清、蔡政霖
    、蔡佩君3人應就其被繼承人林玉枝所有坐落苗栗縣○○市○○
    段000地號土地，應有部分1596分之1辦理繼承登記。
八、兩造共有坐落苗栗縣○○市○○段000地號土地，請准予分割，
    分割方法為如土地複丈成果圖（下稱附圖）：
　　㈠附圖所示Ⅰ部分面積40.21平方公尺，分歸被告崇格有限公
      司所有。
　　㈡附圖所示J部分面積174.70平方公尺，分歸被告金連鎰工業
      股份有限公司所有。
　　㈢附圖所示K部分面積93.17平方公尺，分歸原告黃義杰所有
      。
　　㈣附圖所示L部分面積93.17平方公尺，分歸黃欽榮所有。
　　㈤附圖所示M部分面積93.17平方公尺，分歸原告徐仁德、徐
      佑瑋、謝徐雪庭所有，並各依應有部分3分之1維持共有。
　　㈥附圖所示N部分面積344.15平方公尺，分歸被告林湘紜等92
      人（即被繼承人林裕興之繼承人如附表一所示編號17-102
      、171-173、175-177等92人）、被告林劉春梓等39人（即
      被繼承人林錦松之繼承人如附表一所示編號000-000號等3
      9人）、被告林徐鳳嬌等28人（即繼承人林錦雲之繼承人
      如附表一所示編號103-124、181-186等28人）；被告陳金
      枝（即被繼承人林錦添之繼承人）、被告高秀戀（即被繼
      承人林錦裕之繼承人）、被告日爵檉等3人（即被繼承人
      日林彩妹之繼承人如附表一所示編號166-168等3人）、被
      告張裕爐等2人（即被繼承人王瑞宜之繼承人如附表一編
      號000-000號所示2人）、被告林香湖、林鈞尉、李驥羣、
      李月莉、林俊璋、林俊樺、林香澄、林香賢、林玉彩、林
      玉美、林權宏、蔡煌清、蔡政霖、蔡佩君所有並應予變價
      分割，並按如附表所示五應有部分比例分配價金予被告等
      人。
    ㈦附圖所示R2部分面積326.74平方公尺，由兩造依附表六所 
      示應有部分比例維持共有。
九、訴訟費用由兩造按如附表七所示比例負擔。
    事實及理由
壹、程序方面：
一、按訴狀送達後，原告不得將原訴變更或追加他訴，但請求
    之基礎事實同一，擴張或減縮應受判決事項之聲明或該訴訟
    標的對於數人必須合一確定時，追加其原非當事人之人為當
    事人者，不在此限，民事訴訟法第255 條第1 項第2 款、第
    3 項、第5 款定有明文。又原告於判決確定前，得撤回訴之
    全部或一部。民事訴訟法第262 條第1 項定有明文。查：原
    告於起訴時依照土地謄本記載附表三共有人為被告，嗣依戶
    籍謄本所示起訴前死亡、訴訟繫屬中去世而具狀或當庭撤回
    ，並追加原非當事人（起訴前死亡之登記所有權人之繼承人
    為被告），而最後之被告如附表一所示，其等繼承詳如附表
    四之一林裕興繼承系統表、四之二林錦松繼承系統表、四之
    三林錦雲繼承系統表、四之四林錦添繼承系統表、四之五日
    林彩妹繼承系統表、四之六王瑞宜繼承系統表、四之七林玉
    枝繼承系統表所示之被告，有民事追加被告狀、繼承系統表
    、除戶謄本及戶籍謄本等件可參。經核原告上開撤回、承受
    訴訟、追加被告，乃因原告訴請被告辦理繼承登記並分割共
    有物之訴訟為固有之必要共同訴訟，其訴訟標的對於共同訴
    訟之各人必須合一確定，而撤回死亡之當事人並追加其原非
    當事人之人為當事人，核與上開規定相符，應予准許。
二、另原告原起訴聲明之變更、撤回、更正均如附表二所示及以
    最後言詞辯論更正。　
三、本件如附表一所示被告除林為堂、林為香、林為春、高秀戀
    、林權宏、吳鳳英、徐劉蕙玲、劉秀玲（上三人訴訟代理人
    李仁彰）、劉祝正、劉祝幸、劉祝南（兼上二人訴訟代理人
    ）到庭外，其餘被告均經合法通知，均未於言詞辯論期日到
    場，核無民事訴訟法第386 條所列各款情形，依民事訴訟法
    第385 條規定，爰依原告之聲請，就未到庭之被告部分由其
    一造辯論而為判決。
貳、實體方面：
一、原告主張：坐落苗栗縣○○市○○段000地號 (使用分區、使用
    地類別為鄉村區、乙種建築用地，面積為 1165. 31平方公
    尺）共有土地，應有部分（權利範圍）詳如附表三所示，依
    法令及土地使用目的並無不能分割情事，兩造亦無不為分割
    之約定，爰依民法第823 條第1 項、第824 條第2 項規定，
    訴請分割系爭土地。並聲明如附表二編號三所示。
二、被告之答辯
　　㈠到庭被告同意分割，因繼承人太多導致土地細分願意就分
      得土地採變賣分配價金。　　　　　
　  ㈡未到庭之被告已於相當時期受合法送達通知，未於言詞辯
    論期日到場，亦未提出書狀作何聲明或陳述。
三、按各共有人除法令另有規定外，得隨時請求分割共有物。但
    因物之使用目的不能分割或契約訂有不分割之期限者，不在
    此限；分割方法，不能協議決定者，法院得因任何共有人之
    聲請，命以原物分配於各共有人或變賣共有物以價金分配於
    各共有人之方式分配，民法第823 條、第824 條分別定有明
    文。查系爭土地為兩造共有，惟系爭土地之部分登記共有人
    即林裕興、林錦松、林錦雲、林錦添、日林彩妹、林玉枝、
    王瑞宜已死亡，其等之繼承人就所遺之土地部分迄未辦理繼
    承登記之事實，業據原告提出土地登記謄本、除戶謄本及戶
    籍謄本等件為證，經核無誤。而原告主張系爭土地無不能分
    割約定，惟迄今無法協議分割等情，未據被告爭執，是原告
    依首揭規定請求裁判分割，即無不合，應予准許。
四、次按因繼承、強制執行、徵收、法院之判決或其他非因法律
    行為，於登記前已取得不動產物權者，應經登記，始得處分
    其物權，民法第759 條定有明文。又共有物之分割在使共有
    關係變更為單獨所有，其性質為共有人間應有部分之交換，
    自屬處分行為，須以共有人之處分權存在為前提，是以共有
    人就共有物如無處分權可資行使，共有人無從以協議方式為
    分割，法院亦不能依共有人之請求為裁判分割，故共有之不
    動產之共有人中一人死亡，他共有人請求分割共有物時，為
    求訴訟之經濟起見，可許原告就請求繼承登記及分割共有物
    之訴合併提起，即以一訴請求該死亡之共有人之繼承人辦理
    繼承登記並請求該繼承人於辦理繼承登記後，與原告及其餘
    共有人分割共有之不動產（最高法院69年度台上字第1134號
    判決意旨及70年第2 次民事庭會議決議㈡意旨參照）。本件
    原告為系爭土地之共有人之一，固得以其他共有人為被告訴
    請裁判分割系爭土地，惟因登記所有權人中即如附表三編號
    1-4、13、21、23所示林裕興、林錦松、林錦雲、林錦添、
    日林彩妹、林玉枝、王瑞宜已死亡，其再轉繼承人中即附表
    四之一（附表一所示編號17-102、171-173、175-177等92人
    ）被繼承人林裕興繼承系統表、附表四之二（即如附表一所
    示編號000-000號等39人）被繼承人林錦松繼承系統表、附
    表四之三（即如附表一所示編號103-124、181-186等28人）
    被繼承人林錦雲繼承系統表、附表四之四（即如附表一所示
    編號125）林錦添繼承系統表、附表四之五（即如附表一所
    示編號166-168）日林彩妹繼承系統表、附表四之六（即如
    附表一所示編號169-170）王瑞宜繼承系統表、附表四之七
    （即如附表一所示編號178-180）林玉枝繼承系統表亦有死
    亡之情事，有原告提出之除戶謄本、戶籍謄本、繼承系統表
    記載可查，又本院依職權查詢上開當事人之繼承情形，繼承
    人並未有拋棄繼承之情事，是原告請求訴之聲明第1 項至第
    七 項所示各繼承人，應就其被繼承人如主文所示系爭土地
    之應有部分辦理繼承登記，以利分割，揆諸上開說明，即屬
    正當，應予准許。
五、再按定共有物分割之方法，應斟酌各共有人之意願、共有物
    之性質、使用情形及各共有人分割後所得之利用價值、經濟
    效益是否相當而為適當之分配，始能謂為適當而公平。又法
    院裁判分割共有物，原則上以原物分配於各共有人。以原物
    分配如有事實或法律上之困難，以致不能依應有部分為分配
    者，得將原物分配於部分共有人，其餘共有人則受原物分配
    者之金錢補償，此觀民法第824 條第2 項第1 款、第3 項規
    定即明。查，系爭土地現為雜木林，使用分區、使用地類別
    為鄉村區、乙種建築用地，面積為 1165. 31平方公尺，未
    臨計畫道路或現有巷道，緊鄰916地號土地分割審理中（本
    院108年度訴字第43號分割共有物）等情，有土地登記謄本
    在卷可稽，並經本院囑託就系爭土地為估價之機關即楊志偉
    建築師事務現場勘查屬實（見該機關出具之不動產估價報告
    書第10至12頁，置於卷外）。而本件原告主張系爭土地最佳
    分割方案應為將系爭土地全部分歸如主文所示之人取得乙節
    ，本院審酌原告、到庭被告就系爭土地之權利範圍，分割意
    見，如前述附表一所示被告除林為堂、林為香、林為春、高
    秀戀、林權宏、吳鳳英、徐劉蕙玲、劉秀玲（上三人訴訟代
    理人李仁彰）、劉祝正、劉祝幸、劉祝南（兼上二人訴訟代
    理人）到庭外，其餘被告均經合法通知，均未於言詞辯論期
    日到場，亦未提出書狀表示意見，可見其等就原告所提系爭
    土地分割方法無特定意見。本院認除主文所示㈠附圖所示Ⅰ部
    分分歸被告崇格有限公司所有。㈡附圖所示J部分分歸被告金
    連鎰工業股份有限公司所有。㈢附圖所示K部分分歸原告黃義
    杰所有。㈣附圖所示L部分分歸黃欽榮所有。㈤附圖所示M部分
    分歸原告徐仁德、徐佑瑋、謝徐雪庭所有，並各依應有部分
    3分之1維持共有。㈥系爭土地N部分以原物分割方式分配顯有
    困難。又系爭土地N部分若採變價分割方式，可維持土地之
    完整，在自由市場競爭下，亦可充分實現系爭土地之市場價
    值，且兩造若有取得系爭土地之意願，仍可參與買受或於拍
    定後依相同條件行使優先承買權。是以，本院於斟酌上情後
    ，認系爭土地N部分分割方式採變價分割，並將變賣所得價
    金按如附表五所示被告就系爭土地應有部分比例分配兩造，
    符合該分配被告全體共有人之利益，最為適當。㈦R2部分之
    土地維持共有，作為道路及家族祭祀使用，以利土地之利用
    。準此，本院綜合斟酌系爭土地經濟效用及全體共有人之利
    益，認系爭土地以如主文所示之原物分配如主文分別取得，
    其中N部分因共有之被告人數眾多，以變賣分配價金為經濟
    效益之分割方法。R2部分之土地維持共有，作為道路及家族
    祭祀使用，以利土地之利用。
五、綜上所述，原告依民法第823 條第1 項規定，訴請分割系爭
    土地，為有理由。經本院斟酌系爭土地之性質及分割後之經
    濟效用等情形，認系爭土地之分割方式，除主文所示㈠附圖
    所示Ⅰ部分分歸被告崇格有限公司所有。㈡附圖所示J部分分
    歸被告金連鎰工業股份有限公司所有。㈢附圖所示K部分分歸
    原告黃義杰所有。㈣附圖所示L部分分歸黃欽榮所有。㈤附圖
    所示M部分分歸原告徐仁德、徐佑瑋、謝徐雪庭所有，並各
    依應有部分3分之1維持共有，以原物分配。而㈥系爭土地N部
    分，因共有之被告人數眾多，分配的以變價後如附表五權利
    範圍分配價金，最為適宜。㈦R2部分之土地維持共有，作為
    道路及家族祭祀使用，以利土地之利用，爰判決如主文第一
    項至第八項所示。
六、末按因共有物分割、經界或其他性質上類似之事件涉訟，由
    敗訴當事人負擔訴訟費用顯失公平者，法院得酌量情形，命
    勝訴之當事人負擔其一部，民事訴訟法第80條之1 定有明文
    。查本件分割共有物之訴，核其性質屬形成訴訟，法院本不
    受原告聲明分割方案之拘束。如准予裁判分割，原告之訴即
    為有理由，並無敗訴與否之問題。況兩造本可互換地位，原
    告起訴雖於法有據，然被告之應訴乃法律規定所不得不然。
    且本件分割結果，兩造均蒙其利。是本件應由兩造分別依附
    表七所示系爭土地應有部分比例分擔訴訟費用較符合公平原
    則，判決如第九項所示，附此敘明。
七、訴訟費用負擔之依據: 民事訴訟法第80條之1 、第85條第1
    項後段。
中   華    民    國   110    年    12     月    21    日
                  民事第一庭    法  官　張珈禎　　
本件正本證明與原本無異。　
如對本判決上訴，須於判決送達後20日內向本院提出上訴狀。如
委任律師提起上訴者，應一併繳納上訴審裁判費。　　　　　　
中    華    民    國   110    年   12     月    21    日
                                書記官  黃南穎　 　　　
附表一：被告附表
編號 被告 出生日期 統一編號 地址 1 黃欽榮 20年2月27日 Z000000000 苗栗縣○○市○○里00鄰○○000號 2 林香湖 26年9月14日 Z000000000 苗栗縣○○市○○里0鄰○○00號 3 林鈞尉 76年3月30日 Z000000000 新竹市北區民富里3鄰西大路736巷12弄15號 新竹市○區○○里0鄰○○街000號3樓 4 徐仁德 42年7月11日 Z000000000 苗栗縣頭份市斗煥里10鄰中正二路214號 5 謝徐雪庭 50年7月20日 Z000000000 苗栗縣頭份市斗煥里10鄰中正二路214號 6 徐佑瑋 74年12月4日 Z000000000 苗栗縣頭份市斗煥里10鄰中正二路214號 7 李驥羣 45年2月15日 Z000000000 新竹市○○區○○里0鄰○○路00號 8 李月莉 46年9月1日 Z000000000 新竹市○○區○○里00鄰○○路00號 9 林俊璋 82年1月11日 Z000000000 苗栗縣○○市○○里0鄰○○路0段00巷00號　　　　　　　　　　　　 10 林俊樺 85年12月17日 Z000000000 苗栗縣頭份市興隆里9鄰興隆路1段17巷80號 11 林香澄 44年4月18日 Z000000000 高雄市鼓山區忠正里14鄰西藏街318號 12 林香賢 46年12月12日 Z000000000 苗栗縣頭份市興隆里10鄰興隆路1段17巷100號 13 林玉彩 37年4月18日 Z000000000 台中市南屯區同心里14鄰大墩四街289號4樓 14 林玉美 41年12月13日 Z000000000 台北市內湖區港華里24鄰港華街101號8樓 15 金連鎰工業股份有限公司   苗栗縣○○市○○里○○○路000號  法定代理人　李聯昌 55年12月31日 Z000000000 苗栗縣○○市○○里○○○路000號 16 崇格有限公司   臺北市○○區○○路0段00號1樓  法定代理人 陳詩偉   臺北市○○區○○路0段00號1樓 17 林湘紜 52年6月22日 Z000000000 臺南市學甲區新榮里5鄰華宗路164巷10號 18 張慶貴 47年6月2日 Z000000000 桃園市大溪區三元里6鄰三元二街41巷2號 19 林志忠 74年2月22日 Z000000000 桃園市大溪區仁美里15鄰仁美一街39號 20 林彥樺 （原名林志成） 75年4月25日 Z000000000 桃園市大溪區仁美里15鄰仁美一街39號 21 林欣怡 79年4月26日 Z000000000 桃園市大溪區仁美里15鄰仁美一街39號 22 林進旺　 52年5月20日 Z000000000 桃園市大溪區仁和里6鄰仁和三街55巷6號 23 林慶堂 67年12月31日 Z000000000 桃園市大溪區三元里6鄰三元二街41巷2號 24 林修綺 55年6月15日 Z000000000 桃園市大溪區三元里6鄰三元二街41巷2號 25 林為堂　 31年10月25日 Z000000000 新北市林口區麗林里16鄰文化二路一段68巷8號6樓之2 26 林為香 37年8月15日 Z000000000 新竹縣竹東鎮上館里34鄰南寧路117巷50弄3號 27 林為春 42年10月17日 Z000000000 桃園市○○區○○里00鄰○○街00號4樓 28 林為忠 48年9月3日 Z000000000 新北市樹林區文林里31鄰大安路111巷45號7樓 29 林玉嬌 37年9月27日 Z000000000 新北市新店區永安里4鄰永安街94巷16號5樓 30 林羅英妹 23年10月4日 Z000000000 苗栗縣頭份市斗煥里1鄰中正二路239號 31 林為先 53年5月13日 Z000000000 苗栗縣頭份市斗煥里1鄰中正二路239號 32 林訪緣 47年3月13日 Z000000000 苗栗縣○○市○○里0鄰○○00號 33 劉林訪締 49年2月7日 Z000000000 臺南市關廟區深坑里8鄰深坑二街63巷7號 34 林訪紳 59年5月5日 Z000000000 新竹縣竹東鎮仁愛里21鄰仁愛路373號 35 徐貴美 34年1月23日 Z000000000 苗栗縣頭份市斗煥里4鄰中正二路96巷16號 36 林佾陞 60年11月29日 Z000000000 苗栗縣頭份市斗煥里4鄰中正二路96巷16號 37 林玉慧 56年4月22日 Z000000000 新北市中和區秀明里56鄰景平路268號32樓之3 38 林瑀婕 58年4月22日 Z000000000 苗栗縣頭份市上興里17鄰永愛街66巷33號 39 林瑀瀅 63年6月3日 Z000000000 苗栗縣頭份市斗煥里4鄰中正二路96巷16號 40 張林訪晴 29年3月23日 Z000000000 苗栗縣頭份市頭份里13鄰民權街15巷5號 苗栗縣頭份市頭份里13鄰翰林別莊5號 41 林訪汝 34年2月1日 Z000000000 苗栗縣○○市○○里00鄰○○路00號 42 陳鑑淇 14年8月16日 Z000000000 桃園市○○區○○里0鄰○○路000號5樓之1 43 陳銑淇 21年5月9日 Z000000000 新北市新店區大豐里14鄰二十張路79巷9號4樓 苗栗縣○○鄉○○村00鄰○○0○0號 44 陳鈺淇 24年11月30日 Z000000000 新北市林口區南勢里25鄰文化三路一段386號3樓 45 陳鈞淇 27年2月27日 Z000000000 臺北市信義區雙和里19鄰吳興街284巷20弄35號3樓 46 張陳淑彩 17年2月7日 Z000000000 苗栗縣苗栗市玉華里2鄰玉清街16巷25之11號 苗栗縣苗栗市維祥里11鄰光華街仁愛巷23號 47 黃卓文 43年6月13日 Z000000000 新北市中和區安樂里18鄰宜安路92巷5號3樓 48 陳君宇 68年10月11日 Z000000000 桃園市中壢區山東里11鄰月桃路二段535號 桃園市中壢區幸福里21鄰福星六街71號3樓 49 黃秀珠 41年8月22日 Z000000000 苗栗縣○○市○○里00鄰○○路0000○0號3樓 50 黃惠玲 45年3月16日 Z000000000 苗栗縣苗栗市勝利里22鄰中正路1097之1號3樓 51 黃惠萍 50年6月16日 Z000000000 新北市中和區安樂里24鄰宜安路92巷9弄4號4樓 52 劉陳淑宜 30年2月22日 Z000000000 臺中市北屯區三光里20鄰三光北二街27號 53 張瑞欽 36年9月15日 Z000000000 新竹市○區○○里00鄰○○路000號 54 黃張錦蓮 28年9月9日 Z000000000 新竹市北區育英里20鄰西門街299巷19號 55 張錦華 41年8月20日 Z000000000 新竹市東區新興里21鄰明湖路57巷1弄6號3樓 56 張錦卿 47年7月12日 Z000000000 新竹市○區○○里0鄰○○街00號 57 江榮枝 57年11月25日 Z000000000 新北市板橋區堂春里9鄰金門街253巷16弄10號4樓 58 江蓉陵 55年7月1日 Z000000000 桃園縣大溪區瑞興里21鄰大鶯路60巷162號4樓 桃園市大溪區一心里39鄰康莊路181號四樓(戶政事務所) 59 江宜靜 59年8月24日 Z000000000 新北市板橋區浮洲里7鄰大觀路一段28巷76號之1 新北市板橋區浮州里7鄰大觀路一段28巷臨96號 60 江武雄 32年3月18日 Z000000000 新北市板橋區華中里3鄰僑中一街80巷5之3號9樓 新北市板橋區湳興里9鄰南雅西路一段124巷4號 61 江福財 44年1月15日 Z000000000 新北市○○區○○里0鄰○○街000巷00弄00號4樓 62 李清和 51年12月3日 Z000000000 嘉義縣中埔鄉和興村2鄰中山路五段961巷8弄26號 63 李清華 53年8月21日 Z000000000 嘉義縣水上鄉南鄉村1鄰牛稠埔102號 64 李日香 50年7月23日 Z000000000 嘉義縣水上鄉南鄉村1鄰牛稠埔102號 65 黃德榮 23年12月13日 Z000000000 臺北市北投區中央里16鄰大興街24巷4弄10號  輔佐人　 黃惠娟 56年9月22日 Z000000000 臺北市南港區中研里8鄰研究院路二段61巷17號11樓之2 66 黃仲羿 52年3月9日 Z000000000 臺北市北投區中央里16鄰大興街24巷4弄10號 67 黃仲敬 58年6月24日 Z000000000 新北市汐止區東勢里7鄰東勢街76巷51弄10號6樓 68 黃惠玲 54年4月18日 Z000000000 臺北市北投區一德里22鄰大度路三段296巷33弄15號 69 黃惠娟 56年9月22日 Z000000000 臺北市南港區中研里8鄰研究院路二段61巷17號11樓之2 70 江瑞英 34年4月18日 Z000000000 新北市○○區○○里0鄰○○路00號4樓 71 江美英 37年7月11日 Z000000000 新北市汐止區福德里2鄰福德一路177巷16號2樓 72 江華英 47年4月10日 Z000000000 新北市○○區○○里0鄰○○路00號4樓 73 謝學德 35年5月28日 Z000000000 新竹縣竹北市聯興里14鄰溝貝街32巷3號 74 謝學道（遷出國外） 39年6月2日 Z000000000 新北市板橋區港嘴里17鄰三民路一段30號8樓 75 謝學信 41年4月2日 Z000000000 花蓮縣瑞穗鄉瑞祥村8鄰温泉路三段192巷9號 76 謝學團 43年8月17日 Z000000000 新北市板橋區海山里2鄰漢生東路279巷10弄14號2樓 新北市板橋區海山里2鄰漢生東路279巷10弄14之1號 77 謝煙妹 37年4月22日 Z000000000 花蓮縣玉里鎮中城里30鄰光復路130號 78 鄭謝月梅 46年4月10日 Z000000000 新北市板橋區宏翠里15鄰長江路一段212號8樓 79 謝月紅 49年10月6日 Z000000000 新竹市○區○○里00鄰○○路000號11樓 80 謝月蘭 52年1月30日 Z000000000 臺中市○○區○○里00鄰○○街00號 81 徐炎榮 24年3月17日 Z000000000 苗栗縣頭份市斗煥里3鄰中正二路75巷32號 82 徐劉華嬌 39年4月10日 Z000000000 苗栗縣頭份市斗煥里14鄰中正二路35巷1弄8號 83 徐嘉偉 71年7月5日 Z000000000 苗栗縣頭份市斗煥里14鄰中正二路35巷1弄8號 84 徐錦榮 38年1月4日 Z000000000 苗栗縣○○鄉○○村0鄰○○00號 85 謝徐金娥 18年1月12日 Z000000000 苗栗縣○○鄉○○村0鄰○○○○0號 86 徐秀珍 35年2月9日 Z000000000 臺北市信義區松友里8鄰信義路6段76巷8弄10之1號3樓 87 陳秉均 46年3月6日 Z000000000 桃園市中壢區莊敬路6鄰精忠二街18號9樓 88 陳浩能 53年9月27日 Z000000000 苗栗縣頭份市成功里14鄰永安街418巷1號 89 陳易媚 49年5月4日 Z000000000 苗栗縣○○市○○里00鄰○○街00號3樓 90 陳易綢 51年7月28日 Z000000000 苗栗縣頭份市成功里12鄰中興路767巷38號 91 蘇美月 33年2月29日 Z000000000 苗栗縣○○市○○里0鄰○○00○0號 92 吳依蓉 67年7月11日 Z000000000 苗栗縣○○市○○里0鄰○○00○0號 93 陳柏宇 95年5月28日 Z000000000 苗栗縣○○市○○里0鄰○○00○0號 94 陳柏安 98年9月7日 Z000000000 苗栗縣○○市○○里0鄰○○00○0號  上  二  人 法定代理人 吳依蓉   苗栗縣○○市○○里0鄰○○00○0號 95 陳淑庭 59年9月14日 Z000000000 苗栗縣○○市○○里0鄰○○00號 96 陳奕汎 64年5月4日 Z000000000 新北市樹林區三興里2鄰龍興街13巷36號4樓 97 陳玉玲 41年11月2日 Z000000000 新北市○○區○○里0鄰○○街00號4樓 新北市板橋區福翠里9鄰田單街30之3號 98 陳庚瑜 68年3月1日 Z000000000 新北市○○區○○里0鄰○○街00號4樓 新北市板橋區福翠里9鄰田單街30之3號 99 陳浩瑜 71年6月18日 Z000000000 新北市○○區○○里0鄰○○街00號4樓 新北市板橋區福翠里9鄰田單街30之3號 100 彭陳梅英 22年9月6日 Z000000000 苗栗縣○○市○○里0鄰○○00號 101 黃陳梅妹 31年7月5日 Z000000000 苗栗縣○○市○○里0鄰○○街00號 102 黃陳勝蘭 34年7月15日 Z000000000 苗栗縣○○市○○里0鄰○○00○0號 苗栗縣○○市○○里0鄰○○00號 103 林徐鳳嬌 24年7月11日 Z000000000 苗栗縣頭份市興隆里10鄰興隆路一段17巷108號 104 林永盛 48年7月6日 Z000000000 苗栗縣頭份市興隆里10鄰興隆路一段17巷108號 105 林永田 50年12月1日 Z000000000 苗栗縣頭份市上埔里19鄰興隆路520號 106 林月春 45年3月27日 Z000000000 桃園市○鎮區○○里00鄰○○街00號 107 林秀春 46年4月30日 Z000000000 新竹市香山區內湖里15鄰中華路6段459巷4弄13號 108 林玉琴 54年5月17日 Z000000000 苗栗縣頭份市下興里6鄰水源路72巷23號 109 李嘉銘 86年8月3日 Z000000000 桃園市楊梅區員本里20鄰新富三街86號 110 李旻燕 81年6月5日 Z000000000 桃園市楊梅區豐野里6鄰民生街23之1號 111 李雅涵 83年4月26日 Z000000000 桃園市楊梅區員本里20鄰新富三街86號 112 林永才 52年11月22日 Z000000000 苗栗縣頭份市興隆里18鄰興三街11巷24號 113 林永能 54年6月15日 Z000000000 苗栗縣頭份市興隆里10鄰興隆路一段17巷110號 114 林永軒 57年9月28日 Z000000000 苗栗縣頭份市興隆里10鄰興隆路一段17巷110號 115 林柔君 51年1月24日 Z000000000 苗栗縣苗栗市北苗里38鄰文峯街3巷10號3樓之1 116 林瑞菊 56年2月25日 Z000000000 臺中市大里區樹王里12鄰東興路535巷6弄8之6號 117 林譚靜妹 30年9月27日 Z000000000 苗栗縣頭份市興隆里10鄰興隆路一段17巷112號 118 林永忠 58年11月11日 Z000000000 苗栗縣頭份市興隆里9鄰興隆路一段17巷26號 119 林永洲 67年8月18日 Z000000000 苗栗縣頭份市興隆里10鄰興隆路一段17巷112號 120 林鳳琴 54年5月22日 Z000000000 苗栗縣頭份市上興里10鄰水源路229巷23弄18號 121 林鳳蘭 55年8月31日 Z000000000 桃園市楊梅區楊明里22鄰新農街370號2樓 122 林鳳珍 57年10月23日 Z000000000 桃園市新屋區大坡里2鄰新湖路1390巷110號 123 林玉梅 62年1月2日 Z000000000 苗栗縣頭份市興隆里10鄰興隆路一段17巷112號 124 王林滿妹 26年1月1日 Z000000000 桃園市中壢區內壢里2鄰成功路122巷61號 125 陳金枝 39年1月16日 Z000000000 臺北市○○區○○里00鄰○○街0號4樓 126 高秀戀 47年6月15日 Z000000000 苗栗縣○○市○○里0鄰○○00○0號 127 林木枝 45年5月14日 Z000000000 桃園市平鎮區新英里10鄰新富五街73號8樓 桃園市楊梅區瑞溪里5鄰梅獅路二段156巷23號4樓 128 林正忠 52年12月3日 Z000000000 苗栗縣頭份市興隆里9鄰興隆路一段17巷7號 129 劉林春梓 37年4月5日 Z000000000 臺北市北投區吉利里1鄰致遠二路88號4樓 130 林義妹 42年10月21日 Z000000000 桃園市平鎮區金星里2鄰中庸路88巷10號 131 林阿榜 40年11月18日 Z000000000 苗栗縣頭份市興隆里9鄰興隆路一段17巷15號 132 項林素玉 43年7月31日 Z000000000 新竹縣竹東鎮東寧里1鄰沿河街14巷4號 133 林勝生 43年4月14日 Z000000000 苗栗縣頭份市興隆里興隆路一段17巷11號 134 林蘭淼 44年11月1日 Z000000000 苗栗縣頭份市興隆里9鄰興隆路一段17巷13號 135 林玉峰 54年3月12日 Z000000000 苗栗縣頭份市興隆里9鄰興隆路一段17巷9號 136 林東宏 62年2月1日 Z000000000 苗栗縣頭份市興隆里9鄰興隆路一段17巷9號 137 林淑英 52年8月18日 Z000000000 新竹縣○○鎮○○里0鄰○○街00號 138 林美玉 56年2月4日 Z000000000 南投縣鹿谷鄉竹林村10鄰光復路158之1號 臺中市太平區東和里10鄰東村十二街8巷2號 139 林春杏 57年7月25日 Z000000000 苗栗縣頭份市興隆里9鄰興隆路一段17巷9號 140 林秀梅 59年10月10日 Z000000000 桃園市龜山區大崗里26鄰新興一街85巷10弄9號 141 莊太郎 31年6月2日 Z000000000 臺北市內湖區西康里9鄰文湖街21巷17弄8號 142 莊葉新美 36年2月1日 Z000000000 桃園市中壢區中正里17鄰榮民路222巷24弄27號 143 莊炎杰 61年8月18日 Z000000000 桃園市中壢區中正里17鄰榮民路222巷24弄27號 144 莊紹豪 65年2月19日 Z000000000 桃園市中壢區中堅里4鄰台貿二街23號 桃園市中壢區中堅里29鄰中山東路三段325號2樓 145 莊君如 59年12月24日 Z000000000 桃園市○○區○○里0鄰○○路00號2樓 146 莊森田 37年2月25日 Z000000000 臺北市內湖區清白里1鄰金湖路43之1號12樓 147 莊月梅 41年6月27日 Z000000000 新北市石碇區潭邊里4鄰碇坪路一段82號8樓 148 莊月榮 44年12月20日 Z000000000 臺北市文山區樟文里13鄰木新路三段280號8樓之6 149 徐文火 16年1月2日 Z000000000 苗栗縣○○鎮○○里0鄰○○○00號 150 徐雲寶 41年6月15日 Z000000000 苗栗縣竹南鎮公舘里6鄰公舘仔62之3號 苗栗縣○○鎮○○里00鄰○○○00號 151 徐雲龍 46年6月10日 Z000000000 苗栗縣○○鎮○○里0鄰○○○00號 152 徐雲振 48年9月29日 Z000000000 苗栗縣○○鎮○○里0鄰○○○00號 153 徐良忠 55年1月10日 Z000000000 桃園市中壢區復興里26鄰長春路261巷7號10樓 154 徐明君 57年4月2日 Z000000000 苗栗縣○○鎮○○里0鄰○○○00號 155 徐玉香 38年3月15日 Z000000000 新北市土城區廣福里8鄰學府路一段23巷25弄24號2樓 156 徐玉金 39年3月1日 Z000000000 苗栗縣頭份市合興里7鄰信義路504巷31號 157 徐雅嵐 51年4月20日 Z000000000 苗栗縣○○鎮○○里0鄰○○○00號 158 徐玉荔 53年12月19日 Z000000000 苗栗縣造橋鄉大西村5鄰大西一街53號 159 謝林壬妹 21年6月21日 Z000000000 桃園市楊梅區光華里19鄰文化街189巷4號 160 楊川江 51年8月9日 Z000000000 新北市永和區潭墘里11鄰安樂路154巷11號4樓 161 楊川懷 53年3月5日 Z000000000 高雄市鼓山區明誠里40鄰文信路218號11樓之3 162 楊川銘 55年12月6日 Z000000000 臺北市中正區頂東里20鄰晉江街112巷1弄4號3樓 163 楊川翔 63年4月6日 Z000000000 臺北市內湖區週美里27鄰行善路295號12樓 164 楊川台 49年7月26日 Z000000000 臺北市○○區○○里0鄰○○街00號4樓 165 林美君 32年4月5日 Z000000000 桃園市蘆竹區山腳里1鄰黃帝街259巷9號 166 日爵檉 50年1月18日 Z000000000 苗栗縣○○鄉○○村00鄰○○0號 167 日瓊翔 52年3月29日 Z000000000 苗栗縣○○鄉○○村00鄰○○0號 168 日瑜晴 53年10月28日 Z000000000 苗栗縣○○鄉○○村00鄰○○0號 169 張裕爐 39年11月10日 Z000000000 苗栗縣○○市○○里0鄰○○00○0號 170 張惠雅 72年2月12日 Z000000000 苗栗縣○○市○○里0鄰○○00○0號 171 王雲開 54年5月20日 Z000000000 苗栗縣○○鄉○○村00鄰○○街00號 172 林佾謙 79年7月27日 Z000000000 苗栗縣○○鄉○○村00鄰○○街00號 173 林思綺 81年5月18日 Z000000000 苗栗縣○○鄉○○村00鄰○○街00號 174 林權宏 46年1月12日 Z000000000 苗栗縣○○市○○路0000巷00號 175 陳阿妹   苗栗縣○○市○○路0000巷00號 176 李吉坤 72年7月6日 Z000000000 嘉義縣水上鄉南鄉村1鄰牛稠埔102號 177 李純蓉 74年10月11日 Z000000000 台南市○○區○○里00鄰○○○路00號五樓之6 178 蔡煌清 42年1月22日 Z000000000 桃園市中壢區忠孝里6鄰忠孝路246巷29弄6之4號 179 蔡政霖 73年3月29日 Z000000000 桃園市○○區○○里0鄰○○路000巷00弄0○0號 180 蔡佩君 69年7月22日 Z000000000 新竹市○區○○里00鄰○○路000號19樓之5 181 吳鳳英 39年9月6日 Z000000000 苗栗縣○○鎮○○里00鄰○○路000巷0弄0號7樓 182 徐劉蕙玲 47年7月13日 Z000000000 新竹縣○○鎮○○○路00號 183 劉秀玲 54年1月10日 Z000000000 桃園市○○區○○○路0段000號 184 劉祝南 48年5月28日 Z000000000 桃園市○○區○○路000巷0弄00號 185 劉祝正 50年4月10日 Z000000000 桃園市○○區○○路000巷0弄00號 186 劉祝幸 52年3月31日 Z000000000 桃園市○○區○○路000巷0弄00號 
附表二：聲明附表
編號 日期 聲明 頁碼 1 108年6月10日 一、上列當事人共有坐落苗栗縣○○市○○段000地號（使用分區、使用地類別為鄉村區、乙種建築用地，面積為1165.31㎡）共有土地，請准如原告所提分割方法乙案地籍圖（原證1）所示分割分案辦理共有物分割。上開分割方案甲、黃色部分：甲1面積44.12平方公尺，分割由被告崇格有限公司、甲2面積191.94平方公尺，分割由被告金連鎰工業股份有限公司分別單獨持有。乙、紅色部分面積為102.33平方公尺，分割由原告單獨持有。丙、藍色部分面積為102.33平方公尺，分割由被告黃欽榮單獨持有。丁、螢光色部分面積102.33平方公尺，分割由被告徐仁德、徐佑瑋、謝徐雪庭等3人共同持有，成立新共有關係。戊、綠色部分面積244平方公尺，分割為共有通行道路，維持共有關係不予分割。己、白灰色部分面積378.26平方公尺，分割由其他共有人共同持有，成立新共有關係（實際分割面積以地政機關實測成果為準）。 二、苗栗縣○○市○○段000地號土地登記簿，土地他項權利部登記之各項最高限額抵押權，其權利應全部移存於抵押人分割所分得單獨所有權之土地登記簿內。 三、訴訟費用由各當事人按原登記持有比例負擔。 卷一19-20頁 2 108年8月20日 一、被告林湘紜等如原證4-3所示91人應就其被繼承人林裕興所有坐落苗栗縣○○市○○段000地號土地，應有部分1368分之456，辦理繼承登記。 二、被告林徐鳳嬌等如原證4-3所示24人應就其被繼承人林錦雲所有坐落苗栗縣○○市○○段000地號土地，應有部分1368分之5，辦理繼承登記。 三、被告陳金枝等如原證4-3所示2人應就其被繼承人林錦添所有坐落苗栗縣○○市○○段000地號土地，應有部分1368分之10，辦理繼承登記。 四、被告江叔蒸等如原證4-3所示22人應就其被繼承人林錦裕所有坐落苗栗縣○○市○○段000地號土地，應有部分5472分之30，辦理繼承登記。 五、被告林木枝等如原證4-3所示39人應就其被繼承人林錦松所有坐落苗栗縣○○市○○段000地號土地，應有部分1368分之10，辦理繼承登記。 六、被告日爵檉等如原證4-3所示3人應就其被繼承人日林彩妹所有坐落苗栗縣○○市○○段000地號土地，應有部分9576分之5，辦理繼承登記。 七、被告張裕爐等如原證4-3所示2人應就其被繼承人王瑞宜所有坐落苗栗縣○○市○○段000地號土地，應有部分1596分之1，辦理繼承登記。 卷二27-28頁 3 109年12月24日 及最後言詞辯論更正分割面積如土地複丈成果圖所示 一、林湘紜等如附表1所示92人應就其被繼承人林裕興所有坐落苗栗縣○○市○○段000地號土地，應有部分1368分之456辦理繼承登記。 二、被告林劉春梓等如附表2所示39人應就其被繼承人林錦松所有坐落苗栗縣○○市○○段000地號土地，應有部分1368分之10辦理繼承登記。 三、被告林徐鳳嬌等如附表3所示23人應就其被繼承人林錦雲所有坐落苗栗縣○○市○○段000地號土地，應有部分1368分之5辦理繼承登記。 四、被告陳金枝應就其被繼承人林錦添所有坐落苗栗縣○○市○○段000地號土地，應有部分1368分之10辦理繼承登記。 五、被告日爵檉等如附表5所示3人應就其被繼承人日林彩妹所有坐落苗栗縣○○市○○段000地號土地，應有部分9576分之5辦理繼承登記。 六、被告張裕爐如附表6所示2人應就其被繼承人王瑞宜所有坐落苗栗縣○○市○○段000地號土地，應有部分1596分之1辦理繼承登記。 七、兩造共有坐落苗栗縣○○市○○段000地號土地，請准予分割，分割方法為： 　　㈠附圖所示Ⅰ部分面積44.21平方公尺，分歸被告崇格有限公司所有。 　　㈡附圖所示J部分面積174.70尺，分歸被告金連鎰工業股份有限公司所有。 　　㈢附圖所示K部分面積93.17平方公尺，分歸原告黃義杰所有。 　　㈣附圖所示L部分面積93.17平方公尺，分歸黃欽榮所有。 　　㈤附圖所示M部分面積93.17平方公尺，分歸原告徐仁德、徐佑瑋、謝徐雪庭所有，並各依應有部分3分之1維持共有。 　　㈥附圖所示N部分面積344.15平方公尺，分歸被告林湘紜等92人（即被繼承人林裕興之繼承人）、被告林劉春梓等39人（即被繼承人林錦松之繼承人）、被告林徐鳳嬌等23人（即繼承人林錦雲之繼承人）；被告陳金枝（即被繼承人林錦添之繼承人）、被告高秀巒（即被繼承人林錦裕之繼承人）、被告日爵檉等3人（即被繼承人日林彩妹之繼承人）、被告張裕爐等2人（即被繼承人王瑞宜之繼承人）、被告林香湖 　　　、林鈞尉、李驥羣、李月莉、林俊璋、林俊樺、林香澄、林香賢、林玉彩、林玉美、林權宏、蔡煌清、蔡政霖、蔡佩軍 　　　等所有，並依附表5所示應有部分比例維持共有。     ㈦附圖所示R2部分面積326.74平方公尺，由兩造依附表6所示應有部分比例維持共有。 卷四37-38頁 

附表三：土地共有人附表
編號 共有人 權利範圍 1 被繼承人林裕興之繼承人等92人，如附表一編號17-102、171-173、175-177 1368分之456 2 被繼承人林錦松之繼承人等39人，如附表一編號127-165 1368分之10 3 被繼承人林錦雲之繼承人等28人，如附表一編號103-124、181-186 1368分之5 4 被繼承人林錦添之繼承人陳金枝1人，如附表一編號125 1368分之10 5 黃欽榮 9分之1 6 金連鎰工業股份有限公司 1368分之285 7 林香湖 5472分之15 8 林鈞尉 1368分之5 9 黃義杰 9分之1 10 徐仁德 27分之1 11 謝徐雪庭 27分之1 12 徐佑瑋 27分之1 13 被繼承人日林彩妹之繼承人等3人，如附表一編號166-168 9576分之5 14 李驥羣 19152分之5 15 李月莉 19152分之5 16 林俊璋 67032分之5 17 林俊樺 67032分之5 18 林香澄 1596分之1 19 林香賢 1596分之1 20 林玉彩 1596分之1 21 被繼承人林玉枝之繼承人等3人，如附表一編號178-180 1596分之1 22 林玉美 1596分之1 23 被繼承人王瑞宜之繼承人等2人，如附表一編號169-170 1596分之1 24 崇格有限公司 268128分之14695 25 林權宏 1368分之48 26 高秀戀 5472分之30 

附表四之一：被繼承人林裕興之繼承系統表
被繼承人林裕興之繼承人等92人，如附表一編號17-102、171-17
3、175-177、
被繼承人 第一代繼承人 第二代繼承人 第三代繼承人 第四代繼承人 被繼承人 林裕興 民前39年11月9日生 民國42年4月14日亡 配偶 林劉招娣 民前36年4月18日生 民國35年2月27日亡 配偶 徐金妹 民前38年6月2日生 民國5年8月10日亡  長男 林學淵 民前15年5月17日生 民國25年12月25日亡 配偶 林陳登妹 民國15年1月10日離婚 配偶 林黃全妹 民前10年7月19日生 民國74年1月1日亡 長女 林桂妹(出養)     媳婦仔 林王二妹 (離緣復籍)     庶女 林訪梅 民國14年5月15日 生 民國16年12月23日亡     長男 林為智 民國00年0月00日生 民國80年9月29日亡 養女 林湘紜 (原名林銀珠) 民國52年6月22日生    次男林為勇 民國00年0月00日生 民國18年8月10日亡     三女 林訪美(出養)     三男林為銓 民國00年0月00日生 民國101年8月19日亡 配偶 張燕 民國00年0月00日生 民國97年5月19日亡  長女 林修綺 民國55年6月15日生     長男 張慶貴 民國47年6月2日生     次男 林慶順 民國49年12月8日生 民國80年10月8日亡 長男 林志宏 民國71年11月15日生 民國74年3月27日亡     次男 林志忠 民國74年2月22日生     三男 林志成 民國75年4月25日生     長女 林欣怡 民國79年4月26日生    三男 林進旺 民國00年0月00日生     四男 張慶雄 (出養)     五男 林慶堂 民國00年00月00日生   長女 陳林秋露 民前9年8月29日生 9.8.29生 民國34年5月26日亡 配偶 陳阿添 民前12年1月15日生 民國86年4月17日亡  長男 陳鑑淇 民國00年0月00日生     次男 陳銑淇 民國21年5月9日生     三男 陳鈺淇 民國00年00月00日生     四男 陳鈞淇 民國00年0月00日生     長女 張陳淑彩 民國00年0月0日生     次女 黃陳淑微 民國00年0月00日生 民國100年9月10日亡 配偶 黃慶壬 民國00年0月00日生 民國86年12月30日亡  長男 黃卓文 民國43年6月13日     長女 陳黃秀枝 民國00年0月0日生 民國99年10月26日亡 配偶 陳秋國 民國00年0月0日生 長男 陳君宇 民國00年00月00日生     次女 黃秀珠 民國00年0月00日生     三女 黃惠玲 民國00年0月00日生     四女 黃惠萍 民國00年0月00日生    三女 劉陳淑宜 (日據手抄本姓名為陳淑珠) 民國00年0月00日生     養女 陳阿妹    庶子 林學瀾 民前3年10月22日生 民前3年10月27日亡     庶子 林學崇 民前2年9月15日生 民前2年9月26日亡     庶女 陳林秋菊 (媳婦仔) 民國78年12月31日亡 配偶 陳阿日 民國72年4月26日亡  長男 陳清勇 民國00年00月00日生 民國94年7月12日亡 配偶 陳江玉嬌 民國103年8月13日亡 長男 陳秉均 (原名陳浩柏) 民國00年0月0日生     次男 陳浩能 民國00年0月00日生     長女 陳易媚 民國00年0月0日生     次女 陳易綢 民國00年0月00日生    次男 陳清增 民國00年0月0日生 民國96年3月21日亡 配偶 蘇美月 民國00年0月00日生 長男 陳浩城 民國00年0月00日生 民國103年10月29日歿 配偶 吳依蓉 (原名吳幸惠) 民國00年0月00日生 長男 陳柏宇 民國00年0月00日生     次男 陳柏安 民國00年0月0日生    長女 陳淑庭 民國00年0月00日生     次女 陳奕汎 (原名陳淑雯) 民國00年0月0日生    三男 陳清耀 民國00年0月0日生 民國83年5月9日亡 配偶 陳玉玲 民國00年00月0日生 長男 陳庚瑜 民國00年0月0日生     次男 陳浩瑜 民國00年0月00日生    長女 彭陳梅英 民國00年0月0日生     次女 黃陳梅妹 民國00年0月0日生     三男 黃陳勝蘭 民國00年0月00日生    螟蛉子 林學泓 民國0年0月00日生 民國69年11月25日亡 配偶 林張義妹 民國00年0月00日生 民國90年9月17日亡  長女 張林訪晴 民國29.3.23生     次女 林訪汝 民國34.2.1生     長男 林為鳳 民國00年0月00日生 民國96年6月14日亡 配偶 徐貴美 民國00年0月00日生 長女 林玉慧 民國00年0月00日生     次女 林瑀婕 (原名林玉芬) 民國00年0月00日生     三女 林瑀瀅 (原名林玉怡、林憶渝) 民國00年0月0日生     長子 林佾陞 民國00年00月00日生   過房子 林阿田 民國0年0月00日生 民國5年6月19日亡     養女 徐林有妹 民前3年11月16日生 民國62年12月18日亡 配偶 徐火龍 民前5年10月20日生 民國53年10月7日亡  長男 徐榮華 民國00年0月00日生 民國18年12月17日亡     長女 徐春英 民國00年0月0日生 民國20年6月4日亡     長男 徐炎榮 民國00年0月00日生 配偶 徐盧貴英 民國00年0月00日生     次男 徐增榮 民國00年0月00日生 民國101年9月8日亡 配偶 徐劉華嬌 民國00年0月00日生 養子 徐嘉偉 民國00年0月0日生    三男 徐錦榮 民國00年0月0日生     養女 謝徐金娥 民國00年0月00日生     養女 徐秀珍 (原名徐細妹) 民國00年0月0日生    養女 林金蘭 民國00年00月00日生 民國14年9月29日亡     庶女 賴葉秋月 (日據手抄姓名林秋月) 民前1年3月10日生 民國29年3月2日亡 配偶賴葉起 民前6年1月18日生 民國90年9月17日亡 養女 賴常子 民國00年0月00日生 民國29年3月15日亡    庶女 林秋霞 民國0年0月00日生 民國81年12月27日亡 配偶 江妙有 民國0年00月00日生 民國77年9月21日亡  長男 江佐輝 民國00年0月00日生 民國108年4月24日亡 配偶 江林夏子 民國103年2月7日亡 長男 江榮枝 民國00年00月00日生     長女 江蓉陵 民國00年0月0日生     次女 江宜靜 民國00年0月00日生    次男 江武雄 民國00年0月00日生     三男 江福財 民國00年0月0日生     長女江玉英 民國00年0月0日生 民國28年2月3日亡     次女 李江梅英 民國86年6月30日亡 配偶 李盛衡 民國00年00月00日生 民國108年10月3日亡  長男 李清松 民國00年0月0日生 110年2月9日歿 配偶 李游美玉 （離婚） 52年3月29日生 長男 李吉坤 民國00年0月0日生     長女 李純蓉 民國00年00月00日生    次男 李清和 民國00年00月0日生     三男 李清華 民國00年0月00日生     長女 李日珍 民國00年0月0日生 民國64年1月9日亡     次女 李日香 民國00年0月00日生    三女 黃江桂英 民國00年0月00日生 民國105年12月28日亡 配偶 黃德榮 ( 106.5.24受輔助宣告裁定，輔助人：黃惠娟) 長男 黃仲羿 民國00年0月0日生     次男 黃仲敬 民國00年0月00日生     長女 黃惠玲 民國00年0月00日生     次女 黃惠娟 民國00年0月00日生    四女 江瑞英 民國00年0月00日生     五女 江美英 民國00年0月00日生     六女 江華英 民國00年0月00日生    庶女 張秋英 民國0年0月00日生 民國93年1月5日亡 配偶 張健基 民國0年0月00日生 民國77年12月11日亡  長男 張瑞欽 民國00年0月00日生     長女 黃張錦蓮 民國28年9月9日生     次女 張錦華 民國00年0月00日生     三女 張錦卿 民國00年0月00日生    四男 林學淮 民國0年00月0日生 民國50年1月5日亡 配偶葉鳳英 民國00年00月0日生 民國104年11月28日亡 長男 林為堂 民國00年00月00日生     次男 林為香 民國00年0月00日生     三男 林為春 民國00年00月00日生     四男 林為忠 民國00年0月0日生     長女 林玉嬌 民國00年0月00日生    長女 林秋雪 民國00年0月00日生 民國99年2月6日亡 配偶 謝金來 民國00年0月0日生 民國96年3月14日亡 長男 謝學德 民國35年5月28日生     次男 謝學道 民國00年0月0日生     三男 謝學信 民國00年0月0日生     四男 謝學團 民國00年0月00日生     長女 謝煙妹 民國00年0月00日生     次女 鄭謝月梅 民國00年0月00日生     三女 謝月紅 民國00年00月0日生     四女 謝月蘭 民國00年0月00日生    五男 林火爐 民國00年00月00日生 民國65年10月11日亡 配偶 林羅英妹 民國00年00月0日生  長男 林為見 民國00年0月00日生 民國109年1月19日亡 配偶 王雲開 民國00年0月00日生 長子 林佾謙 民國00年0月00日生     長女 林思綺 民國00年0月00日生    次男 林為先 民國00年0月00日生     長女 林訪緣 民國00年0月00日生     次女 劉林訪締 民國00年0月0日生     三女 林訪千(出養)     四女 林訪紳 民國00年0月0日生   
附表四之二、林錦松之繼承系統表，其繼承人等39人，如附表一
編號127-165
被繼承人 第一代繼承人 第二代繼承人 第三代繼承人 被繼承人 林錦松 民前14年3月7日生 民國58年12月25日亡 配偶 林饒招妹 民國11年9月26日生 民國70年1月11日亡  長男 林香井 民國00年0月00日生 民國94年8月8日亡 配偶 林陳彩蓮 民國00年00月0日生 民國96年8月4日亡  長男 林木枝 民國00年0月00日生    次男 林正雄 民國00年0月00日生 民國105年10月20日亡    三男 林正忠 民國00年00月0日生    長女 劉林春梓 民國37年4月5日生    次女 林義妹 民國00年00月00日生    三女 林春菊(出養）   次男 林香清 民國00年0月00日生 民國52年4月3日亡 配偶 王黃鳳英 民國00年0月00日生 民國104年5月27日亡  長男 林木淦 民國00年0月0日生 民國58年1月20日歿    次男 林阿榜 民國00年00月00日生    長女 項林素玉 民國00年0月00日生    次女 王冬妹 民國00年0月00日生 民國59年9月21日出養   三男 林香絖 民國00年0月00日生 民國18年9月28日亡    四男 林香深 民國00年00月00日生 民國45年6月1日亡 配偶 林池粉妹 民國00年0月00日生 民國108年5月11日亡 長男 林勝生 民國00年0月00日生    次男 林蘭淼 民國00年00月0日生   五男 林香城 民國00年00月0日生 民國67年8月11日亡 配偶 陳定妹 民國28年3月18日生 民國96年2月25日亡  長男 林玉峰 民國00年0月00日生    次男 林東宏 民國00年0月0日生    長女 林淑英 民國00年0月00日生    次女 林美玉 民國00年0月0日生    三女 林春杏 民國00年0月00日生    四女 林秀梅 民國00年00月00日生   長女 莊林星妹 民國00年0月0日生 民國89年12月26日亡 配偶 莊雲輝 民國0年0月0日生 民國91年12月19日亡  長男 莊太郎 民國00年0月0日生    次男 莊太華 民國00年00月00日生 民國105年4月12日亡 配偶 莊葉新美 民國00年0月0日生 長男 莊炎杰 民國00年0月00日生    次男 莊紹豪 民國00年0月00日生    長女 莊君如 民國00年00月00日生   三男 莊森田 民國00年0月00日生    長女 莊月梅 民國00年0月00日生    次女 莊月榮 民國00年00月00日生   次女 徐林庚妹 民國00年0月00日生 民國105年9月22日亡 配偶 徐文火 民國00年0月0日生  長男 徐雲寶 民國00年0月00日生    次男 徐雲龍 民國00年0月00日生    三男 徐雲振 民國00年0月00日生    四男 徐良忠 民國00年0月00日生    五男 徐明君 民國00年0月0日生    長女 徐玉香 民國00年0月00日生    次女 徐玉金 民國00年0月0日生    三女 徐玉窓 民國00年0月00日生 民國45年3月21日亡    四女 徐雅嵐 民國00年0月00日生    五女 徐玉荔 民國00年00月00日生   三女 謝林壬妹 民國00年0月00日生    四女 林秋菊(出養)    五女 林五妹 民國00年0月00日生 民國88年9月30日亡 配偶 楊松茂 民國00年0月00日生 民國103年9月27日亡 長男 楊川江 民國00年0月0日生    次男 楊川懷 民國00年0月0日生    三男 楊川銘 民國00年00月0日生    四男 楊川翔 民國00年0月0日生    長女 楊川台 民國00年0月00日生   六女 林美君 民國00年0月0日生   
附表四之三、林錦雲之繼承系統表，其繼承人等28人，如附表一
編號103-124、181-186　　
被繼承人 第一代繼承人 第二代繼承人 第三代繼承人 被繼承人 林錦雲 民前5年8月21日生 民國76年1月7日亡 配偶 林張涼妹 民前2年10月25日生 民國70年5月19日亡  長男 林香錫 民國00年0月00日生 民國107年3月18日亡 配偶 林徐鳳嬌 民國00年0月00日生  長男 林永盛 民國00年0月0日生    次男 林永田 民國00年00月0日生    長女 林月春 民國00年0月00日生    次女 林秀春 民國46年4月30日生    三女 林玉珠 民國00年0月00日生 民國55年8月1日出養    四女 林玉琴 民國00年0月00日生    五女 林冬琴 民國00年0月00日生 民國107年2月8日亡 配偶 李興文 民國00年0月00日生 長男李嘉銘 民國00年0月0日生    長女李旻燕 民國00年0月0日生    次女李雅涵 民國00年0月00日生  次男 林香發 民國00年0月00日生 民國94年8月21日亡 配偶 林羅金妹 民國00年0月00日生 民國104年5月4日亡 長男　林永才 民國00年00月00日生    次男 林永能 民國00年0月00日生    三男 林永軒 民國00年0月00日生    長女 林柔君 民國00年0月00日生    次女 林瑞菊 民國00年0月00日生   三男 林香德 民國00年0月00日生 民國107年8月23日亡 配偶 林潭靜妹 民國00年0月00日生 長男 林永忠 民國00年00月00日生    次男 林永州 民國00年0月00日生    長女 林鳳琴 民國00年0月00日生    次女 林鳳蘭 民國00年0月00日生    三女 林鳳珍 民國00年00月00日生    四女 林玉梅 民國00年0月0日生   長女 林路妹 民國00年0月00日生 民國108年10月18日歿 配偶 吳家祥（離婚） 長女 吳鳳英 民國00年0月0日生    長女 徐劉蕙玲 民國00年0月00日生    三女 劉秀玲 民國00年0月00日生    五男 劉祝南 民國00年0月00日生    六男 劉祝正 民國00年0月00日生    七男 劉祝幸 民國00年0月00日生   養女 王林滿妹 民國00年0月0日生   
附表四之四、林錦添之繼承系統表，其繼承人陳金枝1人，如附
表一編號125　　
被繼承人 第一代繼承人 被繼承人 林錦添 民國0年0月00日生 民國33年4月12日亡 配偶 林梁素芬 民國0年0月0日生 民國93年7月2日亡 長男 林振漳 民國00年0月00日生 民國29年10月11日亡  次男 林貞夫 民國00年00月00日生 民國65年12月17日亡 配偶 陳金枝 民國00年0月00日生  長女 林金蓮 民國00年0月0日生 民國106年8月23日歿  次女 林金菊 （無繼承權） 民國00年0月0日生 
附表四之五、日林彩妹之繼承系統表，其繼承人等3人，如附表
一編號166-168　　
被繼承人 第一代繼承人 被繼承人 日林彩妹 民國00年0月00日生 民國107年5月15日亡 配偶 日進財 民國97年7月27日亡 長男 日爵檉 民國00年0月00日生  次男 日瓊翔 民國00年0月00日生  長女 日瑜晴 民國00年00月00日生 
附表四之六、王瑞宜之繼承系統表，其繼承人等2人，如附表一
編號169-170　　
被繼承人 第一代繼承人 被繼承人 王瑞宜 民國40.12.1生    民國105.3.23亡  配偶 張裕爐      民國39.11.10生 養女 張惠雅      民國72.2.12生 
附表四之七、林玉枝之繼承系統表，其繼承人等3人，如附表一
編號178-180
被繼承人 第一代繼承人 被繼承人 林玉枝 民國00年0月00日生 民國109年7月10日歿 配偶 蔡煌清 民國00年0月00日生 長男 蔡政霖 民國00年0月00日生  長女 蔡佩君 民國00年0月00日生 
附表五、附圖N部分共有人應有部分明細表(110年12月9日狀)
編號 姓名 應有部分 備註 1 林湘紜 1368分之456 被繼承人林裕興（編號17-102、171-173、175-177等92人） 2 張慶貴   3 林志忠   4 林志成   5 林欣怡   6 林進旺   7 林慶堂   8 林修綺   9 林為堂   10 林為香   11 林為春   12 林為忠   13 林玉嬌   14 林羅英妹   15 王雲開   16 林佾謙   17 林思綺   18 林為先   19 林訪緣   20 劉林訪締   21 林訪紳   22 徐貴美   23 林佾陞   24 林玉慧   25 林瑀婕   26 林瑀瀅   27 張林訪晴   28 林訪汝   29 陳鑑淇   30 陳銑淇   31 陳鈺淇   32 陳鈞淇   33 張陳淑彩   34 黃卓文   35 陳君宇   36 黃秀珠   37 黃惠玲   38 黃惠萍   39 劉陳淑宜   40 張瑞欽   41 黃張錦蓮   42 張錦華   43 張錦卿   44 江榮枝（江佐輝繼承人）   45 江榮陵（江佐輝繼承人）   46 江宜靜（江佐輝繼承人）   47 江武雄   48 江福財   49 李盛衡（108年10月3日歿）   50 李清松   51 李清和   52 李清華   53 李日香   54 黃德榮   55 黃仲羿   56 黃仲敬   57 黃惠玲   58 黃惠娟   59 江瑞英   60 江美英   61 江華英   62 謝學德   63 謝學道   64 謝學信   65 謝學團   66 謝煙妹   67 鄭謝月梅   68 謝月紅   69 謝月蘭   70 徐炎榮   71 徐劉華嬌   72 徐嘉偉   73 徐錦榮   74 謝徐金娥   75 徐秀珍   76 陳秉鈞   77 陳浩能   78 陳易媚   79 陳易綢   80 蘇美月   81 吳依蓉（陳浩城繼承人）   82 陳柏宇（陳浩城繼承人）   83 陳柏安（陳浩城繼承人）   84 陳淑庭   85 陳奕汎   86 陳玉玲   87 陳庚瑜   88 陳浩瑜   89 彭陳梅英   90 黃陳梅妹   91 黃陳勝蘭   92 陳阿妹   93 林徐鳳嬌 1368分之5 被繼承人林錦雲（編號103-124、181-186） 94 林永盛   95 林永田   96 林月春   97 林秀春   98 林玉琴   99 李嘉銘   100 李旻燕   101 李雅涵   102 林永才   103 林永能   104 林永軒   105 林柔君   106 林瑞菊   107 林譚靜妹   108 林永忠   109 林永洲   110 林鳳琴   111 林鳳蘭   112 林鳳珍   113 林玉梅   114 王林滿妹   115 吳鳳英   116 徐劉蕙玲   117 劉秀玲   118 劉祝南   119 劉祝正   120 劉祝幸   121 陳金枝 1368分之10 被繼承人林錦添 122 高秀戀 5472分之30 被繼承人林錦裕 123 林木枝 1368分之10 被繼承人林錦松（編號127-165） 124 林正忠   125 劉林春梓   126 林義妹   127 林阿榜   128 項林素玉   129 林勝生   130 林蘭淼   131 林玉峰   132 林東宏   133 林淑英   134 林美玉   135 林春杏   136 林秀梅   137 莊太郎   138 莊葉新美   139 莊炎杰   140 莊紹豪   141 莊君如   142 莊森田   143 莊月梅   144 莊月榮   145 徐文火   146 徐雲寶   147 徐雲龍   148 徐雲振   149 徐良忠   150 徐明君   151 徐玉香   152 徐玉金   153 徐雅嵐   154 徐玉荔   155 謝林壬妹   156 楊川江   157 楊川懷   158 楊川銘   159 楊川翔   160 楊川台   161 林美君   162 日爵檉 9576分之5 被繼承人日林彩妹附表一編號166-168 163 日瓊翔   164 日瑜晴   165 張裕爐 1596分之1 被繼承人王瑞宜 附表一編號169-170 166 張惠雅   167 林香湖 5472分之15  168 林鈞尉 1368分之5  169 李驥羣 19152分之5  170 李月莉 19152分之5  171 林俊璋 67032分之5  172 林俊樺 67032分之5  173 林香澄 1596分之1  174 林香賢 1596分之1  175 林玉彩 1596分之1  176 蔡煌清 1596分之1 被繼承人林玉枝 附表一編號178-180 177 蔡政霖   178 蔡佩君   179 林玉美 1596分之1  180 林權宏 1368分之48  
附表六、R2部分兩造應有部分明細表
編號 姓名 應有部分 備註 1 林湘紜 1368分之456 被繼承人林裕興等92人（附表一編號17-102、171-173、176-177） 2 張慶貴   3 林志忠   4 林志成   5 林欣怡   6 林進旺   7 林慶堂   8 林修綺   9 林為堂   10 林為香   11 林為春   12 林為忠   13 林玉嬌   14 林羅英妹   15 王雲開   16 林佾謙   17 林思綺   18 林為先   19 林訪緣   20 劉林訪締   21 林訪紳   22 徐貴美   23 林佾陞   24 林玉慧   25 林瑀婕   26 林瑀瀅   27 張林訪晴   28 林訪汝   29 陳鑑淇   30 陳銑淇   31 陳鈺淇   32 陳鈞淇   33 張陳淑彩   34 黃卓文   35 陳君宇   36 黃秀珠   37 黃惠玲   38 黃惠萍   39 劉陳淑宜   40 張瑞欽   41 黃張錦蓮   42 張錦華   43 張錦卿   44 江榮枝（江佐輝繼承人）   45 江榮陵（江佐輝繼承人）   46 江宜靜（江佐輝繼承人）   47 江武雄   48 江福財   49 李盛衡（108年10月3日歿）   50 李清松   51 李清和   52 李清華   53 李日香   54 黃德榮   55 黃仲羿   56 黃仲敬   57 黃惠玲   58 黃惠娟   59 江瑞英   60 江美英   61 江華英   62 謝學德   63 謝學道   64 謝學信   65 謝學團   66 謝煙妹   67 鄭謝月梅   68 謝月紅   69 謝月蘭   70 徐炎榮   71 徐劉華嬌   72 徐嘉偉   73 徐錦榮   74 謝徐金娥   75 徐秀珍   76 陳秉鈞   77 陳浩能   78 陳易媚   79 陳易綢   80 蘇美月   81 吳依蓉（陳浩城繼承人）   82 陳柏宇（陳浩城繼承人）   83 陳柏安（陳浩城繼承人）   84 陳淑庭   85 陳奕汎   86 陳玉玲   87 陳庚瑜   88 陳浩瑜   89 彭陳梅英   90 黃陳梅妹   91 黃陳勝蘭   92 陳阿妹   93 林徐鳳嬌 1368分之5 被繼承人林錦雲（附表一編號103-124、181-186） 94 林永盛   95 林永田   96 林月春   97 林秀春   98 林玉琴   99 李嘉銘   100 李旻燕   101 李雅涵   102 林永才   103 林永能   104 林永軒   105 林柔君   106 林瑞菊   107 林譚靜妹   108 林永忠   109 林永洲   110 林鳳琴   111 林鳳蘭   112 林鳳珍   113 林玉梅   114 王林滿妹   115 吳鳳英   116 徐劉蕙玲   117 劉秀玲   118 劉祝南   119 劉祝正   120 劉祝幸   121 陳金枝 1368分之10 被繼承人林錦添 附表一編號125 122 高秀戀 5472分之30 被繼承人林錦裕  123 林木枝 1368分之10 被繼承人林錦松（附表一編號127-165） 124 林正忠   125 劉林春梓   126 林義妹   127 林阿榜   128 項林素玉   129 林勝生   130 林蘭淼   131 林玉峰   132 林東宏   133 林淑英   134 林美玉   135 林春杏   136 林秀梅   137 莊太郎   138 莊葉新美   139 莊炎杰   140 莊紹豪   141 莊君如   142 莊森田   143 莊月梅   144 莊月榮   145 徐文火   146 徐雲寶   147 徐雲龍   148 徐雲振   149 徐良忠   150 徐明君   151 徐玉香   152 徐玉金   153 徐雅嵐   154 徐玉荔   155 謝林壬妹   156 楊川江   157 楊川懷   158 楊川銘   159 楊川翔   160 楊川台   161 林美君   162 日爵檉 9576分之5 被繼承人日林彩妹 附表一編號166-168 163 日瓊翔   164 日瑜晴   165 張裕爐 1596分之1 被繼承人王瑞宜 附表一編號169-170 166 張惠雅   167 金連鎰工業股份有限公司 1368分之285  168 林香湖 5472分之15  169 黃欽榮 9分之1  170 林鈞尉 1368分之5  171 黃義杰 9分之1  172 徐仁德 27分之1  173 謝徐雪庭 27分之1  174 徐佑瑋 27分之1  175 李驥羣 19152分之5  176 李月莉 19152分之5  177 林俊璋 67032分之5  178 林俊樺 67032分之5  179 林香澄 1596分之1  180 林香賢 1596分之1  181 林玉彩 1596分之1  182 蔡煌清 1596分之1 被繼承人林玉枝 附表一編號178-180 183 蔡政霖   184 蔡佩君   185 林玉美 1596分之1  186 崇格有限公司 268128分之14695  187 林權宏 1368分之48  

附表七：訴訟費用之負擔按土地共有人權利範圍比例負擔
編號 共有人 訴訟費用之負擔 1 被繼承人林裕興之繼承人等92人，如附表一編號17-102、171-173、175-177 共同負擔。 1368分之456 2 被繼承人林錦松之繼承人等39人，如附表一編號127-165共同負擔。 1368分之10 3 被繼承人林錦雲之繼承人等28人，如附表一編號103-124、181-186共同負擔。 1368分之5 4 被繼承人林錦添之繼承人陳金枝1人，如附表一編號125 1368分之10 5 黃欽榮 9分之1 6 金連鎰工業股份有限公司 1368分之285 7 林香湖 5472分之15 8 林鈞尉 1368分之5 9 黃義杰 9分之1 10 徐仁德 27分之1 11 謝徐雪庭 27分之1 12 徐佑瑋 27分之1 13 被繼承人日林彩妹之繼承人等3人，如附表一編號166-168 9576分之5 14 李驥羣 19152分之5 15 李月莉 19152分之5 16 林俊璋 67032分之5 17 林俊樺 67032分之5 18 林香澄 1596分之1 19 林香賢 1596分之1 20 林玉彩 1596分之1 21 被繼承人林玉枝之繼承人等3人，如附表一編號178-180 1596分之1 22 林玉美 1596分之1 23 被繼承人王瑞宜之繼承人等2人，如附表一編號169-170 共同負擔。 1596分之1 24 崇格有限公司 268128分之14695 25 林權宏 1368分之48 26 高秀戀 5472分之30